臺灣高等法院臺中分院刑事判決　　　　　　　　　　九十三年度上易字第一九五號
　　上　訴　人　臺灣彰化地方法院檢察署檢察官
　　被　　　告　丙○○
右上訴人因被告竊盜案件，不服臺灣彰化地方法院九十二年度易字第七八三號中華民
國九十二年十一月二十八日第一審判決（起訴案號：臺灣彰化地方法院檢察署九十二
年度偵緝字第二五七號），提起上訴，本院判決如左：
    主      文
原判決撤銷。
丙○○竊盜，處有期徒刑陸月，如易科罰金，以參佰元折算壹日。
    事      實
一、丙○○有竊盜（經判處罰金五百元確定）、業務過失傷害（經判處有期徒刑三月
    確定）、業務過失致死（經判處有期徒刑八月，緩刑三年確定）、過失傷害（經
    判處有期徒刑四月確定）、偽造文書等（經原審法院合併判處有期徒刑八月，並
    經本院於八十九年五月十七日駁回上訴，宣告緩刑三年確定）前科紀錄（均不成
    立累犯），猶不知悔改。其於民國九十年一月中旬左右，曾向鄰人乙○○借用車
    牌號碼ＲＡ─七九一八號自用小客車使用，用畢業已將車輛歸還乙○○。詎丙○
    ○竟意圖為自己不法所有，於同年月二十日十五時許，在南投縣中寮鄉永嘉新村
    二三巷二九號居處，趁乙○○酒醉之際，先行竊走乙○○放在桌上之汽車鑰匙，
    隨即持該汽車鑰匙竊走乙○○停放於屋外之車牌號碼ＲＡ─七九一八號自用小客
    車，得手後駕車逃逸無蹤。嗣並於九十年五月二日將該車交給陳文杉使用，至同
    年八月二十八日晚上八時四十分許，陳文杉於酒後不能安全駕駛右揭車輛之情形
    下，駕駛該車行經彰化縣彰化市○○路○段五四六號附近，因酒精作用行車不穩
    ，致所駕車輛因此撞擊路旁排水溝及護牆，造成車輛毀損（陳文杉涉嫌酒後駕車
    部分，業經檢察官另行聲請簡易判決處刑）。嗣經警方循線查獲，並扣得該車之
    鑰匙一支。
二、案經彰化縣警察局彰化分局報請臺灣彰化地方法院檢察署檢察官偵查起訴。
    理      由
一、訊據被告丙○○否認竊盜之犯行，辯稱：ＲＡ─七九一八號車，是乙○○借伊使
    用，但條件是要伊幫他修理後視鏡，伊未偷車云云。惟查，被告於右揭時、地趁
    乙○○酒醉之際，先行竊走乙○○放在桌上之汽車鑰匙，隨即持該汽車鑰匙竊走
    乙○○停放於屋外之ＲＡ─七九一八號車之事實，業據證人乙○○於本院證述甚
    詳，並有扣押物品清單所載扣有鑰匙一支可憑；且被告於本院準備程序時亦直承
    於九十年一月二十日十五時許，在南投縣中寮鄉永嘉新村二三巷二九號居處，取
    得ＲＡ─七九一八號自用小客車等情；且該車非屬乙○○所有，平日係供家人輪
    流使用之事實，亦據乙○○於偵查中供明在卷，衡情乙○○自不可能長期借給被
    告使用，然被告於九十年一月二十取得該車後卻長期使用，更於九十年五月二日
    交給陳文杉使用，直至陳文杉於九十年八月二十八日發生車禍始為警查獲等情，
    亦據陳文杉供明在卷，俱見證人乙○○所證係屬實在，而足以採信；被告辯稱向
    乙○○借車使用，實與常情有違。況依被告所辯，乙○○將車借給伊使用，目的
    係要伊幫他修理後視鏡，然依被告於本院準備程序中所供，被告亦未將該車後視
    鏡修理完成，足見被告所辯顯屬虛妄不實。至陳文杉於警詢中雖稱該車係被告向
    乙○○所借，然嗣於偵查中供稱伊以為丙○○向乙○○借的，所供前後已見不一
    ；況陳文杉所稱被告向乙○○借車之時間為九十年四月二十八日，更與被告所辯
    時間不合，足見陳文杉所稱借車之說，亦係事後迴護被告之詞，不足採信。另陳
    文杉又稱該車係被告與伊交換使用，換車時乙○○有在場云云，然原審經隔離訊
    問證人陳文杉與被告結果，二人對於換車之時間、地點、換車時乙○○是否在場
    、換車時在場之人等情，所述並不一致，益見證人陳文杉所證換車時乙○○在場
    一情，亦屬虛偽不實，無以採信。至被告於九十一年一月十七日檢察官訊問時，
    經訊其「被偷的時候，鑰匙是否在車上？」時，答稱：「沒有，仍在家裡」等語
    一節。經查，乙○○嗣於九十一年十二月十七日偵查時及於本院準備程序時均供
    證稱：伊至被告家中喝酒，鑰匙放在旁邊桌上，被告將鑰匙拿走將車開走等語；
    且被告縱使否認竊盜犯行，然亦不否認於前揭時、地，取得該車使用之事實；而
    陳文杉駕駛該車發生車禍經警方到場處理後並扣得該車鑰匙一支，亦有扣押物品
    清單一紙在卷可憑。足見被告開走該車時，係將該車之鑰匙一併取走，允無疑義
    。然乙○○何以於九十一年一月十七日偵查時為如上之供述，推究其因，或係該
    車另有一支鑰匙在乙○○家中，或因乙○○陳述過於簡略所致，蓋乙○○已稱車
    子被偷時鑰匙沒有放在車上，又稱放在家裡，惟乙○○當時係在被告家裡喝酒，
    其於供述時所稱家裡，應係指被告家裡，如此始能與乙○○嗣後所供證內容及被
    告所稱取得車輛之地點相互吻合，尚難以乙○○曾為鑰匙放在家裡之供述一節，
    即認乙○○之其餘供證內容不可採信。本件事證已臻明確，被告所辯，係事後卸
    責之詞，不足採信，其犯行堪以認定，自應依法論科。
二、核被告所為，係犯刑法第三百二十條第一項之竊盜罪。原審未為詳查，細心勾稽
    ，捨檢察官起訴之重要證據而不論，斤斤於枝微末節，遽為被告無罪之諭知，自
    非允當。檢察官上訴意旨執此指摘原判決不當，為有理由，自應將原判決撤銷改
    判。爰審酌被告素行不良，前有竊盜（經判處罰金五百元確定）、業務過失傷害
    （經判處有期徒刑三月確定）、業務過失致死（經判處有期徒刑八月，緩刑三年
    確定）、過失傷害（經判處有期徒刑四月確定）、偽造文書等（經原審法院合併
    判處有期徒刑八月，並經本院於八十九年五月十七日駁回上訴，宣告緩刑三年確
    定）前科紀錄（均不成立累犯），有台灣高等法院被告全國前案紀錄表在卷可按
    ，詎其於前案緩刑期間，猶不知悔改，復有本件犯行，且犯後不知坦白認過，難
    見悔悟之意及所生損害等一切情狀，量處如主文第二項所示之刑，並諭知易科罰
    金折算之標準，以示懲儆。
據上論結，應依刑事訴訟法第三百六十九條第一項前段、第三百六十四條、第二百九
十九條第一項前段，刑法第三百二十條第一項、第四十一條第一項前段，罰金罰鍰提
高標準條例第一條前段、第二條，判決如主文。
本案經檢察官甲○○到庭執行職務。
中      華      民      國      九十三     年     四      月     八     日
                                臺灣高等法院臺中分院刑事第四庭
                                      審判長法  官  洪  耀  宗
                                            法  官  劉  登  俊
                                            法  官  江  德  千
右正本證明與原本無異。
不得上訴。
                                            書記官  吳  麗  琴
中      華      民      國      九十三     年     四      月     八     日
                                                                        Ｒ
